# 关于长期股权投资准则

提问人：cheerfullife 时间：2014-09-01 17:13:17
修订后的长投准则应用指南在 49 页权益法下因被投资单位发生其他综合收益时予以确认时，贷记用的是“其他综合收益”，而非原来的“资本公积”，请问是否表明以后“其他综合收益”亦作为一个会计科目使用？

回答人：chenyiwei
对照修订后的财务报表列报准则应用指南，可以确定“其他综合收益”已经成为一个独立的一级科目和报表列报项目，不再是资本公积下的明细科目。同时利润表正表和附注中对其他综合收益有更细的披露要求。